# **MAURICIO RIFFO ZAMBRANO**

# Ingeniero en Informática

Joven de 25 años proactivo y autodidacta con el objetivo de perfeccionarse como Desarrollador, busca contribuir de forma eficiente al desarrollo y alcance de las metas propuestas por la institución en donde se desempeñe, poniendo al servicio sus conocimientos y disposición a adquirir nuevos aprendizajes. Cuenta con buen manejo de relaciones interpersonales, capacidad de organización, planificación y rápida adaptación al entorno laboral.

#### **EXPERIENCIA**

Santiago, Chile Feb 2021 - May 2021

# Soporte Nivel 1

**EPYS** 

Responsable de entregar soporte a los clientes de la empresa , mediante paginas web que posee la empresa y sus respectivas bases de datos. Entre los soportes se incluyen , creaciones de usuarios , modificaciones de datos , guiar a usuarios en ciertos procedimientos, entre otros.

Santiago, Chile Ago 2021 - Ene 2022 Soporte en Terreno

SMC

Encargado de brindar soporte presencialmente a los clientes , en este caso funcionarios municipales en la Región Metropolitana haciendo uso de los software de la empresa y su base de datos.

Santiago, Chile Jun 2022 - Actualmente Software Development

**NEORIS** 

Desarrollador fullstack externo para Banco Bci participando activamente en análisis de requerimientos, mantención y desarrollo de funcionalidades, análisis de código , procedimientos almacenados , shells , entre otros. Gestión de tareas mediante la herramienta JIRA.

# **EDUCACIÓN**

Puente Alto, Chile Mar 2016 - Dic 2020 Ingeniería en Informatica

Duoc UC

# **CERTIFICADOS Y CURSOS**

U. de Chile, Certificado de Data Science

Certiprof, Scrum Foundation Professional Certificate

Duoc UC, Certificado Internacional de ingles en Nivel Intermedio

**Duoc UC**, Certificado de Inteligencia de Negocios

Duoc UC, Certificado en Gestión de Proyectos informáticos

Duoc UC, Certificado en Arquitectura de Software

**Duoc UC**, Certificado en Programación de Software

Duoc UC, Certificado en Calidad de Software

**Duoc UC** , Certificado en Análisis y en Planificación de Requerimientos Informáticos

**Duoc UC** , Certificado en Análisis y Desarrollo de Modelo de Datos

# INFORMACIÓN DE CONTACTO

#### **Email**

mauri.riffo@gmail.com

#### **Teléfono**

+569 42009470

#### Fecha de nacimiento

28 Ago, 1998

#### **Nacionalidad**

Chileno

#### **Enlace**

https://mauzari.github.io/portafolio-marz/

### **HABILIDADES**

- HTML
- CSS
- JavaScript
- Angular
- Bootstrap
- C#
- Java
- SQL

# **IDIOMAS**

# Inglés

Nivel intermedio. Certificado Internacional de ingles en Nivel Intermedio